臺灣高等法院民事裁定
106年度重勞上字第33號
上  訴  人  江守山  


上列上訴人與被上訴人新光醫療財團法人間請求確認僱傭關係存
在事件，上訴人對於中華民國109年8月12日本院106年度重勞上
字第33號第二審判決提起上訴，本院裁定如下：
    主  文
本件上訴之訴訟標的價額核定為新臺幣肆仟陸佰柒拾貳萬捌仟肆
佰玖拾伍元。
上訴人應於收受本裁定正本送達翌日起七日內，補提委任律師或
具律師資格之關係人為訴訟代理人之委任狀，暨補繳第三審裁判
費新臺幣貳拾壹萬壹仟陸佰壹拾貳元，如逾期未補正，即駁回其
第三審上訴。
    理  由
一、按提起民事第三審上訴，應預納裁判費及委任律師為訴訟代
    理人。但上訴人或其法定代理人具律師資格者，不在此限；
    上訴人之配偶、三親等內之血親、二親等內之姻親，或上訴
    人為法人、中央或地方機構時，其所屬專任人員具律師資格
    並經法院認為適當者，亦得為第三審訴訟代理人。上訴人未
    依規定預納裁判費，並委任訴訟代理人，第二審法院應先定
    期命補正，逾期未補正者，第二審法院應以上訴不合法裁定
    駁回之。民事訴訟法第77條之16第1項前段、第466條之1第1
    項、第2項、第4項，第481條準用第442條第2項分別定有明
    文。次按訴訟標的之價額，由法院核定；又核定訴訟標的之
    價額，以起訴時之交易價額為準；無交易價額者，以原告就
    訴訟標的所有之利益為準，民事訴訟法第77條之1第1項、第
    2項亦有明定。故原告起訴後，法院即應依原告請求法院裁
    判之聲明範圍，核定訴訟標的價額，且無論審級如何，訴訟
    標的價額均有恆定之效力，此即訴訟標的價額恆定原則。再
    按因定期給付或定期收益涉訟，以權利存續期間之收入總數
    為準；期間未確定時，應推定其存續期間。但其期間超過10
    年者，以10年計算；民事訴訟法第77條之10定有明文。又按
    因確認僱傭關係或給付工資涉訟，勞工起訴或上訴，暫免徵
    收裁判費三分之二；勞動事件法施行前已繫屬於法院之勞動
    事件尚未終結者，其裁判費之徵收，依起訴、聲請、上訴或
    抗告時之法律定之；勞動事件法第12條、勞動事件法施行細
    則第2條第1項第3款亦分別明定。觀諸上開勞動事件法施行
    細則第2條第1項第3款之條文內容，係就暫免徵收部分裁判
    費所為之規定，此與訴訟標的價額之核定係屬二事，準此，
    於勞動事件法施行前已繫屬之因定期給付涉訟之勞動事件，
    勞動事件法第11條雖規定其訴訟標的價額於權利存續期間超
    過5年者，以5年計算，異於民事訴訟法第77條之10最長以10
    年計算之規定，惟參諸前述訴訟標的價額恆定原則，法院仍
    應按起訴時之規定，核定其訴訟標的價額，不因勞動事件法
    施行而有異（最高法院109年度台抗字第907號裁定意旨參照
    ）。
二、本件上訴人對於民國109年8月12日本院106年度重勞上字第3
    3號第二審判決提起第三審上訴，請求廢棄該第二審判決，
    並確認兩造間僱傭關係存在，惟未據繳納裁判費，亦未委任
    律師或具律師資格之關係人為訴訟代理人。查本件係屬因定
    期給付涉訟，依民事訴訟法第77條之10規定，以權利存續期
    間之收入總數核定其訴訟標的價額，而上訴人係49年1月4日
    生〈見臺灣士林地方法院（下稱士林地院）105年度重勞訴字
    第4號卷一第9頁〉，自起訴時之104年9月30日（見士林地院1
    04年度士勞簡調字第28號卷第4頁，下稱調解卷）起算至勞
    工強制退休年齡65歲止，可推定僱傭關係之存續期間為9年
    又96天，上訴人復於起訴時主張其月薪為新臺幣（下同）42
    0,386元（見調解卷第26頁），則本件上訴之訴訟標的價額
    核定為46,728,495元【計算式：420,386元/月×12月×（9+96
    /365），元以下四捨五入】，應徵第三審裁判費634,836元
    ，然上訴人係於勞動事件法109年1月1日施行後之109年9月1
    0日提起第三審上訴，依勞動事件法第12條規定，暫免徵收
    裁判費三分之二，故應先徵收211,612元（計算式：634,836
    元×1/3)，未據上訴人繳納。茲限上訴人應於收受本裁定正
    本翌日起7日內向本院繳納第三審裁判費211,612元，並補提
    委任律師或具律師資格之關係人為訴訟代理人之委任狀，如
    逾期未補正，即駁回其第三審上訴。
三、爰裁定如主文。
中　　華　　民　　國　　109 　年　　9 　　月　　21　　日
                  勞動法庭
                        審判長法  官  蔡和憲
                              法  官  邱靜琪
                              法  官  周珮琦
正本係照原本作成。
核定訴訟標的價額部分，如不服裁定得於收受送達後10日內向本
院提出抗告狀，並繳納抗告費新臺幣1千元。
其餘不得抗告。
中　　華　　民　　國　　109 　年　　9 　　月　　22　　日
                              書記官  強梅芳